臺灣高雄地方法院民事裁定　　　　　　　100年度聲字第191號
聲　請　人　弘昇工程行（原名：昇毅工程行）
兼　法　定
代　理　人　許啟豐
聲　請　人　弘鍵工程有限公司
兼　法　定
代　理　人　邱婕芸原名：邱淑.
共　　　同
送達代收人　許宏仁
相　對　人　榮電股份有限公司
法定代理人　葉茂益
上列當事人間聲請停止執行事件，本院裁定如下：
  主  文
聲請人供擔保新臺幣肆拾參萬元後，本院一百年度司執字第一二
九二四五號所為之強制執行程序，於本院一百年度補字第一三三
二號債務人異議之訴判決確定前，應暫予停止。
  理  由
一、聲請意旨略以：聲請人弘昇工程行（原名：昇毅工程行）、
    許啟豐、弘鍵工程有限公司及邱婕芸經本院以100 年度司執
    字第129245號進行強制執行程序，惟其等主張相對人榮電股
    份有限公司所持經法院准許強制執行之本票2 紙，係屬偽造
    ，且相對人對聲請人並無任何原因之債權存在，而無從取得
    任何票載權利，聲請人已提起債務人異議之訴，請求法院確
    認本票債權不存在及撤銷前開強制執行程序，為免聲請人遭
    受難以回復之損害，爰依法聲請准予停止強制執行程序等語
    。
二、按有回復原狀之聲請，或提起再審或異議之訴，或對於和解
    為繼續審判之請求，或提起宣告調解無效之訴，撤銷調解之
    訴，或對於許可強制執行之裁定提起抗告時，法院因必要情
    形或依聲請定相當並確實擔保，得為停止強制執行之裁定，
    強制執行法第18條第2 項定有明文。又按法院依強制執行法
    第18條第2 項定擔保金額，而為准許停止強制執行之裁定者
    ，該項擔保係備供債權人因停止執行所受損害之賠償，其數
    額應依標的物停止執行後，債權人未能即時受償或利用該標
    的所受之損害額，或因另供擔保強制執行所受之損害額定之
    ，非以標的物之價值或其債權額為依據（最高法院86年度台
    抗字第442 號裁判意旨可資參照）。
三、經查，本件聲請人以其等已向本院提起債務人異議之訴為由
    ，聲請裁定停止本院100 年度司執字第129245號執行事件之
    強制執行程序，經本院審酌聲請人所提出之債務人異議之訴
    起訴狀（現由本院以100 年度補字第1332號事件審理中，業
    已補繳裁判費），並職權調取上開執行卷宗審閱後，認聲請
    人之聲請核與強制執行法第18條第2 項規定相符，為有理由
    ，應予准許。又相對人對聲請人聲請強制執行之債權額本金
    為新臺幣（下同）2,000,000 元，及自民國99年9 月10日起
    至清償日止按年息20% 計算之利息，則聲請人聲請停止上開
    強制執行程序所應供擔保之金額，依前揭說明，應為相對人
    因停止執行未能受償上開債權總額之利息損害，而該項損失
    之利率，應依法定利率即年息5%計算，且不受利率波動影響
    ，較為客觀妥適。本院審酌聲請人提起債務人異議之訴訴訟
    標的金額為2,000,000 元，且因系爭債權已逾1,500,000 元
    ，聲請人所提起本件異議之訴為得上訴三審案件，參考各級
    法院辦案期限實施要點規定，民事第一、二、三審通常程序
    審判案件之期限分別為1 年4 個月、2 年、1 年，則兩造間
    異議之訴審理期間共計4 年4 個月（約4.3 年），爰以此預
    估聲請人提起異議之訴獲准停止執行因而致相對人執行延宕
    之期間，以資計算相對人無法即時因強制執行滿足其債權期
    間所生利息損失，按法定利率5%計算，爰酌定本件擔保金額
    為430,000 元（計算式：2,000,000 元×週年利率5%×4.3
    年＝430,000元）。
四、依強制執行法第18條第2 項，裁定如主文。
中    華    民    國    100   年    10    月    17    日
                      民事第六庭      法  官  周佳佩
上為正本係照原本作成。
如對本裁定抗告須於裁定送達後10日內向本院提出抗告狀，並繳
納裁判費新臺幣1,000 元。
中    華    民    國    100   年    10    月    17    日
                                      書記官  史華齡